# 合同资产和合同负债都是不含税的吗以及期间确认收入的疑问

提问人：riigfn 时间：2020-02-11 21:33:07
1 、应用指南里面给出了的案例中，合同负债都是不含税的，但是网上给的一些案例中合同资产是含税的。按照收入准则的规定，同一合同下的合同资产、合同负债以净额列报，一个含税一个不含税是否矛盾？还是说合同资产也应该是不含税的？
2 、如果合同资产不含税，那么在满足收入确认条件并发生纳税义务，但是尚未取得无条件收款权利的情况下，对应的销项税金在会计处理时应该对应什么科目？
3 、CAS14第 11 条：满足下列条件之一的，属于在某一时段内履行的履约义务；否则，属于在某一时点履行履约义务：
（ 1 ）客户在企业履约的同时即取得并消耗企业履约所带来的经济利益。
（ 2 ）客户能够控制企业履约过程中在建的商品。
（ 3 ）企业履约过程中所产出的商品具有不可替代用途，且该企业在整个合同期间内有权就累计至今巳完成的履约部分收取款项。
对于条件（ 3 ）合同中应该如何表述才能满足“在整个合同期间内有权就累计至今巳完成的履约部分收取款项。”这一条件？
例如，对于一个软件开发类合同，如果合同约定，“按开发进度分期收取款项，如果因甲方原因造成项目终止，乙方已经收取的款项不予退还，且甲方应对乙方造成的损失承担赔偿责任，如因乙方原因造成项目未完成，乙方应退还甲方已支付的款项并承担赔偿责任”，这样是否符合条件
4 、对于上述软件开发合同，如果不满足按一段时间履约来确认收入的条件，在开发完成时客户验收后确认收入，假设客户验收后就取得了无条件收款权利，是否对应收未收到的款项直接确认应收账款就可以了，不需要通过合同资产来确认了。

回答人：chenyiwei
1 、 2 、合同资产是非无条件的收款权利，其收款权利取决于其他履约义务的履行情况等与时间流逝无关的因素。对合同资产是否含增值税的问题，目前无定论，但鉴于存在如你所说的同一合同下合同资产、合同负债抵销列报时产生的矛盾问题，故可以考虑仅将不含税金额列入合同资产，增值税额部分单独列报为其他流动资产或其他非流动资产。
3 、这个条件是否满足，不仅仅要看合同如何表述，还要看相关法律法规规定、行业惯例、以往处理实例、法院判例等因素。例如对于客户明显强势的情形，仅仅纸面上的约定显然是没有意义的。在你的举例中，“如果因甲方原因造成项目终止，乙方已经收取的款项不予退还，且甲方应对乙方造成的损失承担赔偿责任”是不够的，因为不仅仅是损失赔偿责任，而是要满足“企业有权就累计至今已完成的履约部分收取能够补偿其已发生成本和合理利润的款项”的条件。

提问人：alony 时间：2020-04-13 19:05:44
可以试试靠第 2 条，有些定制软件开发是在客户现场开发的，全程受控。。

回答人：chenyiwei
也不一定。如果在客户现场开发仅仅是为了信息保密需要，这一点也不成立。

提问人：alony 时间：2020-04-16 16:08:01
保密是一个方面吧，有些主要是需要客户的系统运行环境，离开客户环境会无法运行，针对A客户开发的软件也无法直接复制到B客户。还有软件测试，针对的就是客户的软件系统，所以必须在客户处，客户会记考勤、提出需求、了解进度。
如果是这样的，第 2 条能靠的上吗？这个控制的定义确实有点抓不住，看怎么理解。。

回答人：chenyiwei
这种情况可能可以。因为这种情况下开发的必然是高度定制化的软件，可以认为受到客户控制。